# 请教陈老师利润分配！

提问人：心海拂清风 时间：2014-03-19 21:25:48
请教各位，公司本年亏损，已经资不抵债，但年初尚有未分配利润，本期分配年初未分配数是否合规？谢谢！

回答人：chenyiwei
要考虑：本年度内对年初未分配利润的分配发生在几月？在当时股东会作出分配期初未分配利润的决议时，是否已经（或应当）预见到公司本年全年将亏损？本年度大额亏损的原因和实际发生该亏损的时间？

提问人：心海拂清风 时间：2014-03-20 08:25:00
分配在三月，亏损在 2 月，由于自然原因造成的营业外支出，这样的话，貌似不能分配吧，这样会损害债权人的利益！陈老师！

回答人：chenyiwei
作出分配决议时，已知发生亏损，则这样的分配决议涉嫌违反公司法中对利润分配顺序的规定（利润分配时首先应弥补亏损）。